臺灣新竹地方法院民事小額判決  
110年度竹小字第504號
原      告  華南產物保險股份有限公司

法定代理人  陳文智  
訴訟代理人  林柏江  
被      告  金玉華  
上列當事人間請求損害賠償事件，本院於民國110年8月24日辯論
終結，判決如下：
    主      文
被告應給付原告新臺幣壹萬玖仟叁佰貳拾伍元，及自民國一一○
年六月四日起至清償日止，按年息百分之五計算之利息。
訴訟費用新臺幣壹仟元由被告負擔。
本判決得假執行。
    爭執事項之理由要領
一、本院依新竹市警察局民國110年6月9日竹市警交字第1100021
    508號函檢送之本件交通事故資料，認本件交通事故之發生
    係被告之過失所致，被告對此亦不爭執，自應堪以認定。
二、按修復費用以必要者為限，以新品換舊品而更換之零件，應
    予以折舊。查原告確已依保險契約理賠車牌號碼000-0000號
    自用小客車受損之修復費用新臺幣（下同）52,936元（含工
    資15,590元、零件37,346元），有原告提出之估價單、統一
　　發票、受損照片在卷可稽，應堪足採信。惟該車牌號碼000-
    0000號自用小客車係103年5月出廠，有原告提出之行車執照
    影本在卷可按，算至本件交通事故發生時（即109年11月27
    日）已使用超過5年，依前揭說明，以新品換舊品而更換之
    零件，自應予以折舊。而依行政院公布之固定資產耐用年數
    表及固定資產折舊率表，自用小客車耐用年數5年，採定率
    遞減法計算折舊，每年折舊369/1000，其最後1年之折舊額
    ，加歷年折舊累計額，其總和不得超過該資產成本原額之9/
    10，依此計算該車牌號碼000-0000號自用小客車更新零件折
    舊後之必要修復費用即為3,735元。據此，該車牌號碼000-0
    000號自用小客車之必要修復費用即為19,325元（計算式如
    下：工資15,590元＋折舊後之零件3,735元＝19,325元）。被
    告空言辯稱僅是輕微碰撞，2,000元就可磨平云云，尚不足
    採信。
三、據此，原告依侵權行為及保險代位之法律關係，請求被告給
    付所承保車牌號碼000-0000號自用小客車必要修復費用19,3
    25元，及自起訴狀繕本送達翌日即110年6月4日起至清償日
    止按年息5%計算之利息，為有理由，應予准許。
中    華    民    國   110    年    9     月    7     日
                  新竹簡易庭    法  官  汪銘欽
以上正本係照原本作成。
如對本判決上訴，非以其違背法令為理由不得為之，且須於判決
送達後二十日內以上訴狀記載上訴理由向本院提出上訴狀。如委
任律師提起上訴者，應一併繳納上訴審裁判費。
中    華    民    國   110    年    9     月     7    日
                                書記官  周育瑜
附錄：
一、民事訴訟法第436條之18第1項：
    （小額訴訟程序）判決書得僅記載主文，就當事人有爭執事
    項，於必要時得加記理由要領。
二、民事訴訟法第436條之24第2項：
    對於小額程序之第一審裁判上訴或抗告，非以其違背法令為
    理由，不得為之。
三、民事訴訟法第436條之25：
    上訴狀內應記載上訴理由，表明下列各款事項：
    (一)原判決所違背之法令及其具體內容。
    (二)依訴訟資料可認為原判決有違背法令之具體事實。